lt-LT: Menai ir pramogos > Hobiai ir menai > Menai ir amatai > Menų ir amatų įrankiai > Rankdarbių matavimo ir žymėjimo įrankiai > Trafaretų mašinos: Elektrinės trafaretų mašinos; Rankinės trafaretų mašinos
sl-SI: Kultura in zabava > Hobiji in ustvarjalne umetnosti > Umetnost in ročna dela > Orodje za umetniško ustvarjanje in ročna dela > Orodja za merjenje in označevanje za ročna dela > Stroji za šablone: Električni stroji za šablone; Ročni stroji za šablone
es: Arte y ocio > Hobbies y artes creativas > Manualidades > Herramientas para manualidades > Herramientas para marcar y medir > Máquinas de estarcido: Máquinas de estarcido eléctricas; Máquinas de estarcido manuales
sv: Konst och underhållning > Hobby och skapande > Hantverk och hobbyer > Hobbyverktyg > Hobbyverktyg för mätning och markering > Stencilmaskiner: Elektriska stencilmaskiner; Manuella stencilmaskiner
en: Arts & Entertainment > Hobbies & Creative Arts > Arts & Crafts > Art & Crafting Tools > Craft Measuring & Marking Tools > Stencil Machines: Electric Stencil Machines; Manual Stencil Machines
bg-BG: Изкуства и развлечения > Хобита и творчески изкуства > Изкуства и творчество > Творчески инструменти > Творчески инструменти за измерване и маркиране > Машини за шаблони: Електрически машини за шаблони; Машини за ръчно щанцоване
ru: Искусство и развлечения > Хобби и творчество > Искусство и рукоделие > Инструменты для художественных работ и рукоделия > Инструменты для измерения, разметки и нанесения декоративных покрытий > Машинки для изготовления трафаретов: Электрические машинки для изготовления трафаретов; Ручные машинки для изготовления трафаретов
tr: Sanat ve Eğlence > Hobiler ve Sanatsal Çalışmalar > Sanatlar ve El İşleri > Sanat ve El İşi Araçları > El İşi Ölçüm ve İşaretleme Araçları > Şablon Baskı Makineleri: Elektrikli Şablon Baskı Makineleri; Manuel Şablon Baskı Makineleri
pt-BR: Artes e entretenimento > Hobbies e artes > Arte e artesanato > Ferramentas para arte e artesanato > Ferramentas de medição e marcação para artesanato > Máquinas estêncil: Máquinas elétricas de estêncil; Máquinas manuais de estêncil
vi: Nghệ thuật và giải trí > Sở thích và nghệ thuật sáng tạo > Đồ thủ công mỹ nghệ > Dụng cụ thủ công mỹ nghệ > Dụng cụ đo & đánh dấu thủ công > Máy in sử dụng khuôn stencil: Máy in sử dụng khuôn stencil điện; Máy in sử dụng khuôn stencil thủ công
fr: Arts et loisirs > Loisirs et arts créatifs > Loisirs créatifs > Outils pour loisirs créatifs > Outils de mesure et de traçage pour loisirs créatifs > Machines à pochoir: Machines à pochoirs électriques; Machines à pochoirs manuelles
zh-CN: 艺术与娱乐 > 爱好/艺术创作 > 手工艺品 > 手工艺工具 > 手工艺测量/制作工具 > 模板机: 电动模板机; 手动模板机
fi: Taide ja viihde > Harrastukset ja taiteet > Taide ja askartelu > Taide- ja askarteluvälineet > Mittaus- ja merkintävälineet askarteluun > Vahaskopiokoneet: Sähköiset vahaskopiokoneet; Manuaaliset vahaskopiokoneet
ko: 아트/엔터테인먼트 > 취미/예술 > 미술/공예 > 미술/공예 도구 > 공예 계량/마킹 도구 > 스텐실 기계: 전기 스텐실 기계; 수동 스텐실 기계
el: Τέχνες & Ψυχαγωγία > Χόμπι & Δημιουργικές Τέχνες > Τέχνες & Χειροτεχνίες > Εργαλεία τέχνης & χειροτεχνίας > Εργαλεία μέτρησης & σήμανσης χειροτεχνίας > Μηχανήματα στένσιλ: Ηλεκτρικά μηχανήματα στένσιλ; Μη αυτόματα μηχανήματα στένσιλ
it: Arte e svago > Hobby e arti creative > Artigianato e hobby > Strumenti per hobby e artigianato > Strumenti per marcare e misurare oggetti d'artigianato > Macchine per stencil: Macchine per stencil elettriche; Macchine per stencil manuali
pl: Sztuka i rozrywka > Hobby i sztuki piękne > Sztuka i rękodzieło > Narzędzia dla artystów i rękodzielników > Narzędzia do mierzenia i oznaczania > Maszynki do szablonów: Elektryczne maszynki do szablonów; Ręczne maszynki do szablonów
nb: Kunst og underholdning > Hobby og kreativitet > Kunst og håndverk > Verktøy til kunst og håndverk > Måle- og merkeverktøy for hobbybruk > Stensilmaskiner: Elektriske stensilmaskiner; Manuelle stensilmaskiner
zh-TW: 藝術/娛樂 > 嗜好和創作藝術 > 藝術品和手工藝品 > 美術/手工藝工具 > 手工藝測量/標記工具 > 模板機器: 電動模板機器; 手動模板機器
pt-PT: Artes e lazer > Passatempos e artes criativas > Artes e trabalhos manuais > Ferramentas para artes e trabalhos manuais > Ferramentas de medição e marcação para trabalhos manuais > Máquinas de stencil: Máquinas de estêncil; Máquinas de estêncil manual
ro-RO: Artă și divertisment > Hobby-uri și artă > Artizanat > Instrumente folosite pentru artă/artizanat > Instrumente de măsurare și marcare artizanale > Mașini pentru șabloane: Mașini electrice pentru șabloane; Mașini manuale pentru șabloane
de: Kunst & Unterhaltung > Hobby & Kunst > Kunsthandwerk & Hobby > Kunst- & Bastelwerkzeuge > Mess- & Markierwerkzeuge für Kunstarbeiten > Schablonendruckmaschinen: Elektrische Schablonendruckmaschinen; Hanbetätigte Schablonendruckmaschinen
ja: 芸術・エンターテイメント > 趣味・コレクション > クラフト・アート > アート・クラフト用具 > クラフト計測・印付け器具 > ステンシルマシン: 電動ステンシルマシン; マニュアルステンシルマシン
cs: Umění a zábava > Hobby, hudba a výtvarné umění > Řemesla a koníčky > Hobby pomůcky > Měřicí a označovací hobby pomůcky > Stroje na výrobu šablon: Elektrické stroje na výrobu šablon; Ruční stroje na výrobu šablon
nl: Kunst en entertainment > Hobby's en creatieve vaardigheden > Handwerk en hobby's > Handwerk- en hobbygereedschap > Meet- en aftekengereedschap > Stencilmachines: Elektrische stencilmachines; Handmatige stencilmachines
sk-SK: Umenie a zábava > Záľuby a tvorivé dielne > Výtvarná dielňa > Nástroje pre výtvarnú dielňu > Remeselnícke nástroje na meranie a značenie > Stroje na výrobu šablón: Elektrické stroje na výrobu šablón; Manuálne stroje na výrobu šablón
da: Kunst og underholdning > Hobby og håndarbejde > Håndarbejde og hobby > Værktøjer til håndarbejde og hobby > Måle- og markeringsværktøjer til håndarbejde > Stencilmaskiner: Elektriske stencilmaskiner; Manuelle stencilmaskiner
th: ศิลปะและความบันเทิง > งานอดิเรกและศิลปะสร้างสรรค์ > ศิลปะและงานฝีมือ > เครื่องมือทำงานศิลปะและงานฝีมือ > เครื่องมือวัดและทำเครื่องหมายสำหรับงานฝีมือ > เครื่องทำลายฉลุ: เครื่องทำลายฉลุไฟฟ้า; เครื่องทำลายฉลุด้วยมือ
hr-HR: Umjetnost i zabava > Hobiji i kreativne umjetnosti > Umjetnost i rukotvorine > Alati za umjetnost i rukotvorine > Alati za mjerenje i označavanje za rukotvorine > Strojevi za izradu šablona: Električni strojevi za izradu šablona; Ručni strojevi za izradu šablona
hu: Művészet és szórakoztatás > Hobbik és kreatív művészet > Művészet és barkácsolás > Művészeti és kézműves eszközök > Kézműves mérő- és jelölőeszközök > Stencilgépek: Elektromos stencilgépek; Kézi stencilgépek